【裁判字號】    95,訴,391
【裁判日期】    950530
【裁判案由】    毒品危害防制條例
【裁判全文】
臺灣板橋地方法院刑事判決               95年度訴字第391號
公  訴  人  臺灣板橋地方法院檢察署檢察官
被      告  甲○○
                    （現另案羈押於臺灣臺北看守所）
上列被告因違反毒品危害防制條例案件，經檢察官提起公訴（95
年度毒偵緝字第15、16號）及移送併辦（臺灣臺東地方法院檢察
署95年度毒偵字第10號），本院依簡式審判程序審理，判決如下
：
    主  文
甲○○連續施用第一級毒品，處有期徒刑壹年貳月，扣案之海洛
因壹包（驗餘淨重零點壹柒公克）沒收銷燬，注射針筒壹支、塑
膠分食器壹支均沒收；又連續施用第二級毒品，處有期徒刑柒月
，扣案之安非他命壹包（淨重零點公克）沒收銷燬。應執行
有期徒刑壹年捌月，扣案之海洛因壹包（驗餘淨重零點壹柒公克
）、安非他命壹包（淨重零點公克）均沒收銷燬，注射針筒
壹支、塑膠分食器壹支均沒收。
    事  實
一、甲○○曾因違反毒品危害防制條例案件，經本院依檢察官之
    聲請以91年度毒聲字第3793號裁定送觀察、勒戒後，認無繼
    續施用毒品之傾向，於91年12月5 日執行完畢釋放，臺灣板
    橋地方法院檢察署檢察官於91 年12 月5 日以91年度毒偵字
    第4028號處分不起訴處分確定，又於93年間因違反毒品危害
    防制條例施用第一級毒品案件，經本院以94年度簡字第2651
    號判決判處有期徒刑八月，緩刑四年，於94年7 月18日判決
    確定，於緩刑期間內猶不知警惕，明知毒品海洛因屬毒品危
    害防制條例規定禁止持有、施用之第一級毒品，竟基於概括
    之犯意，自94年8 月12日凌晨3 時許起至同年12月21日止，
    連續在其位於臺北縣鶯歌鎮○○街51巷14號2 樓、臺東市○
    ○路○段892 巷83號之居住處所，以將海洛因摻水置入注射
    針筒加以注射於身體部位之方式，施用海洛因多次。甲○○
    復明知毒品安非他命屬毒品危害防制條例規定禁止持有、施
    用之第二級毒品，竟另行起意，基於概括之犯意，自94年8
    月10日起至同年8 月13日止，連續在鶯歌鎮○○街51巷14號
    2 樓住處（起訴書略載為自94年8 月12日下午2 時31分許為
    警採尿前回溯96小時內某時起，至同月15日下午3 時53分許
    為警採尿前回溯96小時內某時止，連續在不詳處所），以將
    安非他命置入自製之吸食器內，以火置於其下燒烤使安非他
    命產生煙霧再以鼻子吸食方式，施用安非他命多次，而於：
    (一)94 年8月12日上午9 時20分許，在其位於鶯歌鎮○○街51
    巷14 號2樓住處為警查獲，並扣得與本案無關之簡志峰所有
    之海洛因一包（淨重0.05公克）、安非他命二包（淨重共5.
    4 公克）、注射針筒三支、吸食器一組，經警採集甲○○之
    尿液送驗結果，呈鴉片類及安非他命類之陽性反應。(二)94年
    8 月15日下午2 時25分許，在臺北縣三峽鎮○○路與和平路
    口為警查獲，並扣得甲○○所有之海洛因一包（驗餘淨重0.
    17公克）、安非他命一包（淨重0.33公克），經警採集甲○
    ○之尿液送驗結果，呈鴉片類及安非他命類之陽性反應。(三)
    94年12月22日中午12時42分許，甲○○因涉搶奪案件為警在
    臺東市○○路○段301 巷產業道路旁查獲後，經警採集其尿
    液並經其同意而搜索位於臺東市○○路○段892 巷83號居所
    ，查獲其所有供施用海洛因所用之注射針筒一支、塑膠分食
    器一支，而上開採集之尿液經送驗結果呈鴉片類嗎啡之陽性
    反應，而查知上情。
二、案經臺北縣政府警察局三峽分局報請臺灣板橋地方法院檢察
    署檢察官偵查起訴，暨臺東縣警察局臺東分局報請臺灣臺東
    地方法院檢察署檢察官函移併案審理，本院於準備程序進行
    中，甲○○就被訴事實為有罪之陳述，經告知簡式審判程序
    之旨，並聽取各當事人之意見後，裁定進行簡式審判程序。
    理  由
一、證據名稱：
  1.被告甲○○之自白。
  2.卷附之臺灣檢驗科技股份有限公司94年8 月29日濫用藥物尿
    液檢驗報告二件、慈濟大學濫用藥物檢驗中心檢驗總表一件
    。
  3.扣案於94年8 月15日查獲之毒品海洛因一包（驗餘淨重0.17
    公克）、毒品安非他命一包（淨重0.33公克），及於94年12
    月22日查獲供被告施用海洛因所用之注射針筒一支、塑膠分
    食器一支。
  4.卷附之法務部調查局94年10月19日調科壹字第060010411 號
    鑑定通知書一件。
  5.卷附之臺灣板橋地方法院檢察署91年度毒偵字第4028號不起
    訴處分書及臺灣高等法院被告前案紀錄表各一件。
二、核被告所為，係犯毒品危害防制條例第10條第1 項之施用第
    一級毒品罪及同條例第10條第2 項之施用第二級毒品罪。其
    於施用海洛因、安非他命前後之持有海洛因、持有安非他命
    犯行，各為高度之施用行為所吸收，均不另論罪。查被告先
    後多次施用毒品海洛因之犯行，時間緊接，所犯係構成要件
    相同之罪，顯係基於概括犯意而為之，應依連續犯之規定論
    以一罪並依法加重其刑；又被告先後多次施用毒品安非他命
    之犯行，亦係時間緊接，所犯係構成要件相同之罪，顯係基
    於概括犯意而為之，亦應依連續犯之規定論以一罪並依法加
    重其刑。又被告所犯上開二罪，犯意各別，行為互異，應予
    分論併罰。又查被告自94年8 月15日為警查獲而於同日晚上
    交保釋放後，迄同年12月21日間連續多次施用毒品海洛因之
    犯行，雖未據公訴人起訴，然因與已起訴部分有連續犯之裁
    判上一罪關係，為起訴效力所及，本院自應併予審理。爰審
    酌被告之素行狀況、犯罪動機、手段、目的、所生危害及犯
    罪後態度等一切情狀，分別量處如主文所示之刑，並定其應
    執行刑。扣案於94年8 月15日查獲之海洛因一包（驗餘淨重
    0. 17 公克），為第一級毒品，安非他命一包（淨重0.33公
    克），為第二級毒品，均係違禁物，應依毒品危害防制條例
    第18 條 第1 項前段規定沒收銷燬之；又於94年12月22日查
    獲之注射針筒一支、塑膠分食器一支，則為被告所有供施用
    海洛因犯罪所用之物，此經其承明在卷，爰併依刑法第38條
    第1 項第2 款規定併予宣告沒收。至於94年8 月12日查扣之
    海洛因一包（淨重0.05公克）、安非他命二包（淨重共5.4
    公克）、注射針筒三支、吸食器一組，為當時在場之簡志峰
    所有之物，應與本案無關，自不在本案中為沒收之諭知，附
    此敘明。
三、應適用之法條：刑事訴訟法第273 條之1 第1 項、第299 條
    第1 項前段，毒品危害防制條例第10條第1 項、第2 項、第
    18條第1 項前段，刑法第11條前段、第56條、第51條第5 款
    、第38條第1 項第2 款。
四、如不服本判決，得自收受送達之日起10日內向本院提出上訴
    狀。
本案經檢察官黃仙宜到庭執行職務。
中    華    民    國    95    年    5     月    30    日
                    刑事第十三庭  法  官  戴嘉清
以上正本證明與原本無異。
如不服本判決，應於判決送達後10日內，向本院提出上訴狀。
                                  書記官  林文達
中    華    民    國    95    年    5     月    30    日
附錄本案論罪科刑法條全文：
毒品危害防制條例第10條
施用第一級毒品者，處六月以上五年以下有期徒刑。
施用第二級毒品者，處三年以下有期徒刑。


司法院資訊處製作；財團法人民間司法改革基金會備份。
